---
title: "Load Data MBB primates"
date: "`r Sys.Date()`"
output:
  html_document: 
    toc: yes
    number_sections: yes
    keep_md: yes

---



```{r setup,message=FALSE, include=FALSE}
knitr::opts_chunk$set(echo = FALSE,cache=TRUE,messages=FALSE, warnings=FALSE)
library(tidyverse)
library(knitr)
library(kableExtra)
library(readr)
```


# Primate experiment

Homínidos: humano, chimpancé, bonobo, gorila  y orangután

en la carpeta compartida tenéis disponible el material:

https://uibes-my.sharepoint.com/personal/ppr512_id_uib_es/_layouts/15/onedrive.aspx?id=%2Fpersonal%2Fppr512%5Fid%5Fuib%5Fes%2FDocuments%2FMetaDAG%2Fexperiments%2Fprimates%2FNoFilter





## Read metadata

```{r leermeta, echo = FALSE,cache=TRUE,messages=FALSE, warnings=FALSE}
taxo=read_delim("data/metadata/taxonomia.csv",delim = ";",show_col_types = FALSE)
scroll_box(kable_styling(kable_input=kable(taxo,"html")), 
           width = "100%", height = "500px")
```


## Read data 


```{r}
MBB_primates=read_csv("data/data/Different_MBB_Primates.csv",show_col_types = FALSE)
MBB_pw_primates=read_csv("data/data/MBB_Pw_relation_Primates.csv",show_col_types = FALSE)
organism_pw=read_csv("data/data/organism_pathways_relation.csv",
                     col_names = TRUE,show_col_types = FALSE)[-1,]
primates_names=taxo %>% filter(Organism %in% organism_pw$`...1`)
primates_names=primates_names[,c(5,6)]
primates_names$labels=
  c("human","chimpanzee","bonobo","gorilla","orangutan","gibbon",
    "rhesus","crab-eating macaque","green monkey","sooty mangabey",
    "golden snub-nosed monkey","black snub-nosed monkey",
    "Francois's langur","white-tufted-ear marmoset",
    "Bolivian squirrel monkey", "gray mouse lemur")      
primates_names$Labels=
  str_to_title(primates_names$labels,locale="en")    
 
kableExtra::scroll_box(kable_styling(kable_input=kable(primates_names,"html")), width = "100%", height = "500px")
```


## Selección  de especies 

Hominoides: "homo","chimpanzee","gorilla","orangutan","gibbon" 

Bonobo quedamos que no es el 3 pps ?

```{r}
primates15_list_react=read_csv("data/data/data/results_Primates.csv",col_types="c")
names(primates15_list_react)[c(1,3)]=c("Organism", "mDag_Id")
primates15_mapping= inner_join(primates15_list_react[,c(1,3)],primates_names)[,c(1,2)]
primates15_mapping$mDag_Idn=as.integer(primates15_mapping$mDag_Id)
primates15_mapping=inner_join(primates15_mapping,primates_names)
primates15_mapping$idn=1:(dim(primates15_mapping))[1]
hominoides=c("hsa","ptr","ggo","pon","nle")

index_hominoides=
 primates15_mapping%>%  filter(Organism %in% hominoides)

#mDag=index$mDag_Idn

#labels5=c("homo","chimpanzee","gorilla","orangutan","gibbon")
#Labels5=c("Homo","Chimpanzee","Gorilla","Orangutan","Gibbon")

#primates5=primates_names[index,] %>% select(1:6) %>% mutate(labels5,Labels5,id=index)
#scroll_box(kable_styling(kable_input=kable(primates_names[index,],"html")), width = "100%", height = "500px")
```


### Similarities and distances between mDAG metabolisms



Load  

```{r}
D15=read_csv("data/data/data/Distances_mDAG_Primates.csv",show_col_types = FALSE)[,-1]
S15=read_csv("data/data/data/Similarities_mDAG_Primates.csv",show_col_types = FALSE)[,-1]

knitr::kable(select(arrange(primates15_mapping,mDag_Idn), Organism, Labels))
D15print=as.data.frame(D15)
dimnames(D15print)=list(arrange(primates15_mapping,mDag_Idn)$Organism,arrange(primates15_mapping,mDag_Idn)$Organism)
D5print=D15print[index_hominoides$mDag_Idn,index_hominoides$mDag_Idn]
D5print
knitr::kable(D15print,
             row.names = TRUE,
             digits = 2)

knitr::kable(D5print,
             row.names = TRUE,
             digits = 2)

```


### Latex D15 and  D5


```{r tablas}
library(xtable)
print(xtable(D15print),type="latex")
```


```{r tablas2}
#library(xtable)
print(xtable(D5print),type="latex")
```

# Clustering 15 y 5



```{r}
library(ape)
library(ggtree)
tree15=hclust(as.dist(D15),method="average")
tree15=as.phylo(tree15)
tree15$tip.label=arrange(primates15_mapping,mDag_Idn)$labels

ggtree(tree15, layout='circular') %<+% primates15_mapping + 
    aes(color="red") + geom_tippoint()+
    geom_tiplab(aes(
      label=paste0(" ",c(arrange(primates15_mapping,mDag_Idn)$Organism,as.character(16:29))," "),
      offset=0.5),size=4,colour="black")+
  theme(legend.position = "none")+
  theme(plot.margin=margin(60,60,60,60))


ggtree(tree15,layout='slanted') %<+% primates15_mapping + 
  aes(color="red")+ geom_tippoint() +
  geom_tiplab(aes(
      label=paste0(" ",
                   c(arrange(primates15_mapping,mDag_Idn)$Organism,as.character(16:29)),
                   " ")),
      size=4,
      angle=-40, 
      colour="black",
      offset=-0.01)+
  hexpand(.5)+layout_dendrogram() +   theme(plot.margin=margin(60,60,60,60)) + theme(legend.position = "none")     

```




```{r}
D5=select(D15,index_hominoides$mDag_Id)[index_hominoides$mDag_Idn,]
tree5=hclust(as.dist(D5),method="average")
tree5=as.phylo(tree5)
tree5$tip.label=index_hominoides$labels

ggtree(tree5, layout='circular') %<+% index_hominoides + 
    aes(color="red") + geom_tippoint() + 
    geom_tiplab(aes(
      label=c(arrange(index_hominoides,idn)$Labels, as.character(6:9))),
      offset=0.01,size=3,colour="black")+
  theme(legend.position = "none")+
  theme(plot.margin=margin(60,60,60,60))


plot5=ggtree(tree5,layout='slanted') %<+%  index_hominoides+ 
  aes(color="red")+ geom_tippoint() +
  geom_tiplab(aes(label=c(arrange(index_hominoides,idn)$Labels,
                          as.character(6:9))),size=3 ,angle=-40,
              colour="black",offset=-0.01)+ hexpand(.5)+layout_dendrogram() +
  theme(plot.margin=margin(60,60,60,60)) + theme(legend.position = "none")     
plot(plot5)
```


# MBB's 



```{r}
MBB_primates=read_csv("data/data/Different_mDAG_Primates.csv",show_col_types = FALSE)
MBB_count=MBB_primates[,-c(1,2,3,4544,4545)]
table(colSums(MBB_count))
rowSums(MBB_count)
pp=function(x){apply(x,2,prod)}
sum(pp(MBB_count[1:3,]))
```

### MBB's Hominoides



```{r}
MBBH=MBB_primates %>% mutate(mDag_Id=`Pathway Id`)
MBBH= inner_join(index_hominoides,MBBH)[,-c(4551:4552)]

library(combinat)
combn(MBBH$mDag_Id,1)
combn(MBBH$mDag_Id,2)-> aux2
core=function(x,MBB=MBBH){
  aux=filter(MBB,mDag_Id %in% x)[,-c(1:9)]
        return(sum(apply(aux,2,prod)))
}
one=rowSums(MBBH[,-c(1:9)])
two=apply(combn(MBBH$mDag_Id,2),2,FUN=core)
three=apply(combn(MBBH$mDag_Id,3),2,FUN=core)
four=apply(combn(MBBH$mDag_Id,4),2,FUN=core)
five=core(combn(MBBH$mDag_Id,5))
```


```{r}
organism=index_hominoides$Organism

char_sep=", "
labs=c(organism,
       paste(combn(organism,2)[1,],combn(organism,2)[2,],sep=char_sep),
       paste(combn(organism,3)[1,],combn(organism,3)[2,],
             combn(organism,3)[3,],sep=char_sep),
       paste(combn(organism,4)[1,],combn(organism,4)[2,],
             combn(organism,4)[3,],combn(organism,4)[4,],
             sep=char_sep),
       paste(combn(organism,5),collapse="_"))
tb=tibble(n=c(one,two,three,four,five),labs,order=1:31,`number species`=rep(c(1,2,3,4,5),times=c(5,10,10,5,1)))
tb_1=arrange(tb,n)

ggplot(data=tb, aes(x=labs, y=n)) + geom_bar(stat="identity", fill=tb$`number species`)+ coord_flip()+
  labs(title = "Number of MBB's by several cores", x = "Species", y = "Number of MBB's")+
  scale_x_discrete(limits = arrange(tb,`number species`,-n)$labs)

```

## Tree 5 & MBB's 


```{r}
library(reshape2)

total_MBB=as.integer(table(colSums(MBB_count)>0)[2])
total_MBB


a <- rep(total_MBB,5)
b <- rowSums(MBBH[,-c(1:9)])
a= a-b
a

df <- data.frame(tree5$tip.label, a, b)


df=pivot_longer(df,c(a,b))
df

ggplot(df,aes(x =tree5.tip.label, y=value, fill =  name)) +   geom_bar(stat = "identity")


geom_facet(panel = "MBB's", data = df, geom = geom_bar, 
                 mapping = aes(x = tree5.tip.label, y=value, fill = name), 
                 orientation = 'y', width = 0.8, stat='identity')


tree5_2 <- tree5 + geom_facet(panel = "MBB's", data = df, geom = geom_bar, 
                 mapping = aes(x = tree5.tip.label, y=value, fill = name), 
                 orientation = 'y', width = 0.8, stat='identity')+xlim_tree(5)

facet_widths(tree5, widths = c(1, 2))

```






