---
title: "Load Data MBB primates"
date: "`r Sys.Date()`"
output:
  html_document: 
    toc: yes
    number_sections: yes
    keep_md: yes

---



```{r setup,message=FALSE, include=FALSE}
knitr::opts_chunk$set(echo = FALSE,cache=FALSE,messages=FALSE, warnings=FALSE)
library(tidyverse)
library(knitr)
library(kableExtra)
```


# Primate experiment

    Homínidos: humano, chimpancé, bonobo, gorila  y orangután
    La diferentes parejas de homínidos
        humano-chimpancé
        humano-bonobo
        humano-gorila
        humano-orangután
        chimpancé-bonobo
        chimpancé-gorila
        chimpancé-orangután
        bonobo-gorila
        bonobo-orangután
        gorila-orangutan

en la carpeta compartida tenéis disponible el material:

https://uibes-my.sharepoint.com/:f:/g/personal/ppr512_id_uib_es/EvE3Y3TI851KsN3UVt3WHAgBC5DNslmvTH1a_rDm1nxAeA?e=5%3agezLhb&at=9

La carpeta es: ce62219c-98fc-3ddf-a373-f6560ad6c8b5

* carpeta "data"  experimento 15 primates  y 3 primates pairwise comparison 
* carpeta "data/data/pathways" individuales?


## Read data 


```{r}
MBB_primates=read_csv("data/data/Different_MBB_Primates.csv")
```



```{r}
df_tabla1=tibble(
  Statistic=c("Total number MBB's:","Total reactions:"),
  value=c(nrow(MBB_primates),ncol(MBB_primates)-5) 
)
knitr::kable(df_tabla1,caption="Basic statistics MBB's primates",label="t1")
```

```{r}
count_reactions=table(MBB_primates$natural)
names(count_reactions)=c("Synthetic","Natural")
knitr::kable(count_reactions,col.names = c("Type","Count"))
```


```{r}
str_split(MBB_primates$`MBB Id`,pattern="\\.")-> MBB_split
origin=sapply(MBB_split,FUN=function(x)x[1])
len_MBB=sapply(MBB_split,FUN=function(x)length(x))
table(len_MBB)
count_sub_MBB =table(origin)

scroll_box(kable_styling(kable_input=kable(count_sub_MBB,"html")), width = "100%", height = "500px")
scroll_box(kable_styling(kable_input=kable(as.data.frame(table(origin,MBB_primates$natural)),"html")), width = "100%", height = "500px")
```

```{r}
scroll_box(kable_styling(kable_input=kable(table(origin[MBB_primates$natural==1]),"html")), width = "100%", height = "500px")
```

## Load pan and core


### Bonobo gorila

```{r}
bonobo_gorila_core=read_tsv("data/data/Primates_bonobo_gorilla_core_summary.tsv")
bonobo_gorila_pan=read_tsv("data/data/Primates_bonobo_gorilla_pan_summary.tsv")


```


### Diferent reactions bonobo versus gorila


```{r}
reactions_core=unique(bonobo_gorila_core$reaction)
reactions_pan=unique(bonobo_gorila_pan$reaction)
library(sets)
set_symdiff(reactions_core,reactions_pan)
```

### Table links diferent reactions

```{r}
library("sets")
bonobo_reactions=read_tsv("data/data/pathways/pps_summary.tsv")
reactions_bonobo=gsub(bonobo_reactions$reaction,pattern = "rn:",replacement ="")
gorila_reactions=read_tsv("data/data/pathways/ggo_summary.tsv")
reactions_gorila=gsub(gorila_reactions$reaction,pattern = "rn:",replacement ="")
reactions_diff=gsub(set_symdiff(reactions_core,reactions_pan),pattern = "rn:",replacement ="")
aux=tibble(reactions_diff,bonobo=reactions_diff %in% reactions_bonobo,
           gorila=reactions_diff %in% reactions_gorila,
           link=paste0("https://www.genome.jp/entry/",reactions_diff))
scroll_box(kable_styling(kable_input=kable(aux,"html")), width = "100%", height = "500px")

```



```{r}
knitr::kable(table(aux$bonobo,aux$gorila))
```

